臺灣高雄地方法院交通事件裁定　　　　 96年度交聲字第188號
原處分機關　高雄市政府
異　議　人　甲○○
即受處分人
上列受處分人因聲明異議案件，對於高雄市交通事件裁決中心96
年3 月9 日所為之處分（原處分：高市府交裁字第裁32-B000000
00號），聲明異議，本院裁定如下：
    主  文
異議駁回。
    理  由
一、本件聲明異議意旨略以：異議人於民國96年1 月29日晚上 8
    時30分許駕駛計程車沿高雄市○○路由北往南方向行駛，至
    大同路綠燈右轉約10公尺，見有乘客，結果乘客未乘車，異
    議人即沿大同路向西行駛至新盛街口，遭2 位員警攔檢並說
    異議人闖紅燈，異議人表明係綠燈右轉，但員警表示異議人
    若不簽名要加開拒簽紅單，異議人始簽收紅單云云，為此聲
    明異議。
二、按汽車駕駛人，行經有燈光號誌管制之交岔路口闖紅燈者，
    處新台幣1,800 元以上5,400 元以下罰鍰，道路交通管理處
    罰條例第53條第1 項定有明文。次按車輛面對圓形紅燈表示
    禁止通行，不得超越停止線或進入路口，亦有道路交通標誌
    標線號誌設置規則第206 條第5 項第1 款規範明確。
三、經查，本件異議人甲○○於96年1 月29日晚上8 時35分許，
    駕駛車牌號碼Z7-107號營業小客車沿高雄市○○路由東往西
    方向行駛，行經該路與瑞源路交叉路口，因違規闖越紅燈，
    為警攔檢並當場舉發等情，有高雄市政府警察局高市警交字
    第B00000000 號舉發違反道路交通管理事件通知單1 份附卷
    可稽，且經證人即本件舉發警員李志明到庭證稱：伊當時在
    大同路與新盛街口執行勤務，異議人係駕駛計程車沿大同路
    由東往西方向行駛，於行至瑞源路口時，瑞源路口係紅燈號
    誌，當時夜間車輛不多，異議人有開大燈，且路上並無障礙
    物，伊可以清楚看到異議人係由大同路直行而來，而非自瑞
    源路右轉大同路，異議人違規闖越紅燈後，伊即將異議人攔
    停等語，本院質諸證人李志明上開證述情節，除能具體描述
    值勤時所見之情況外，其上開證詞亦無矛盾之處，而參以其
    係在案發地點執行取締交通違規事件，全程目賭異議人之闖
    越紅燈事實後始開單舉發，並與異議人素不認識，亦無仇隙
    ，則證人李志明基於維護交通秩序所為之舉發，應無任意構
    陷異議人違規之由，已足認證人上開證詞為真。另經本院當
    庭勘驗案發當時之錄音內容，異議人於員警表明其闖越紅燈
    之事實後，除向員警表明「我有錯」外，並一再向員警求情
    ，請求員警開輕一點，有本院勘驗筆錄1 份在卷可稽（見本
    院96年5 月4 日之訊問筆錄第3 頁），則依上開勘驗結果，
    異議人除向員警認錯並求情外，自始至終均未向員警提及綠
    燈右轉等情節，苟異議人確實係由瑞源路綠燈右轉大同路，
    何以異議人未向員警表明該事實，實有違一般常情，是異議
    人辯稱：伊係由瑞源路綠燈右轉大同路，並非闖紅燈云云，
    要屬卸責杜撰之詞，不足採信。
四、綜上所述，異議人上開辯解，不足採信，而異議人有上開闖
    越紅燈號誌之事實，應堪認定，從而，原處分機關依據道路
    交通管理處罰條例第53條第1 項及第63條第1 項第3 款等規
    定，裁處異議人罰鍰新臺幣2,700 元並記違規點數3 點，於
    法並無不合，本件異議為無理由，應予駁回。
五、據上論斷，依道路交通案件處理辦法第19條，裁定如主文。
中　　華　　民　　國　　96　　年　　5 　　月　　8 　　日
                  交通法庭      法　官  陳盈吉
以上正本證明與原本無異。
如不服本裁定應於送達後5日內向本院提出抗告狀。
中　　華　　民　　國　　96　　年　　5 　　月　　8 　　日
                                書記官  吳俊達
